【裁判字號】    90,訴,236
【裁判日期】    900831
【裁判案由】    電信法
【裁判全文】
臺灣板橋地方法院刑事判決                            九十年度訴字第二三六號
    公  訴  人  臺灣板橋地方法院檢察署檢察官
    被      告  丁○○
                丙○○
右列被告因電信法案件，經檢察官提起公訴（八十九年度偵字第一二一八四號、第一
六四四一號），本院判決如左：
    主  文
丁○○共同連續意圖為自己不法之利益，以有線方式，盜用他人電信設備通信，累犯
，處有期徒刑肆月，如易科罰金，以參佰元折算壹日。
丙○○共同意圖為自己不法之利益，以有線方式，盜用他人電信設備通信，處有期徒
刑肆月，如易科罰金，以參佰元折算壹日。
    事  實
一、丁○○有竊盜、偽造文書等前科，其曾於民國八十五年間，因違反麻醉藥品管理
    條例案件，經臺灣桃園地方法院判處有期徒刑六月確定，於八十七年六月三十日
    易科罰金執行完畢。詎仍不知悔改，竟與丙○○共同基於為自己不法利益之犯意
    聯絡，於八十九年一月三日前之某時，由丙○○自中華電信股份有限公司（下稱
    中華電信公司）之電信配線箱中之裝設基座上，以電話線接上由乙○○所申請，
    裝設於臺北縣板橋市○○街二巷十五號二樓之00000000號電話之線路，
    再將電話線拉至丁○○向甲○○○所租賃，由丁○○、丙○○共同居住使用之臺
    北縣板橋市○○街二巷十七號二樓房內，再以自有之電話機接上後，以取得免付
    費使用電話之不法利益之意思而任意撥打，至同月十一日為乙○○發覺有異而報
    請中華電信公司人員前去查勘，始查悉上情，惟丁○○、丙○○業已撥打得相當
    於新臺幣（下同）一萬九千八百二十元之不法利益。嗣丁○○又單獨基於同前之
    概括犯意，於八十九年一月十一日之某時，模仿丙○○私接電話線之方法，自中
    華電信公司之配線箱中之裝設基座上，以電話線接上由張啟明所申請，裝設於臺
    北縣板橋市○○街二巷十七號二樓，由甲○○○使用之00000000號電話
    之線路，再將電話線牽至其房中裝上電話機，以取得免付費使用電話之利益之意
    思而任意撥打，嗣為甲○○○發現，丁○○允諾拆線並賠償一千元。惟丁○○又
    繼續使用至同月十六日為止，共計又撥打得到相當於一萬七千八百二十元之不法
    利益。嗣又為甲○○○發覺有異，向中華電信公司申告後查知上情。
二、案經中華電信股份有限公司訴由臺北縣警察局海山分局報告請臺灣板橋地方法院
    檢察署檢察官偵查，及自行檢舉偵辦起訴。
    理  由
一、訊據被告丙○○對於右揭犯行矢口否認之，辯稱：當時伊與丁○○共同租屋居住
    ，雖曾使用該電話撥打予友人，但次數不多，且當時伊並不知該電話係由丁○○
    盜接，伊並未參與云云。惟查：右開犯罪事實，業據被告丁○○供承：伊盜接電
    話之手法，係自中華電信公司之電信配線箱中，以電話線盜接至房間後接上電話
    機使用，而被告丙○○於服兵役時擔任通信兵科，故有接通電信設備之知能，第
    一次乃丙○○所接，伊學會後第二次係自行接用等語（見本院九十年三月十六日
    訊問筆錄）。而被告丙○○自承其於服役時係通信兵，曾教過丁○○有關電信之
    問題等語（見本院九十年二月二十七日訊問筆錄）。核被告丁○○所述習得配接
    電話之過程，與被告丙○○供承相符，又被告丁○○與丙○○既係同居好友，衡
    情被告丁○○不致故陷之罪，是被告丁○○所述應非無據。且被告丙○○既有電
    信設備方面之專門知識，而當時被告二人共同居住於臺北縣板橋市○○街二巷十
    七號二樓所租房間中，以渠等於八十九年一月三日至同月十一日間撥打電話次數
    之頻繁，被告丙○○豈會對於該房中使用之電話是否出於盜接均不知悉？足認被
    告丙○○所辯伊對於電話盜接一事不知情云云，係避就之詞，並不足採信，且本
    件經送請法務部調查局就被告丙○○為測謊鑑定，經以控制問題法及混合問題法
    測試，被告丙○○稱其未與丁○○私接電話，及未盜打電話等均成情緒波動反應
    ，有該局陸（三）字第九○○三二九五九號鑑定通知書在卷可稽，更足佐被告
    丙○○所辯不實。此外，本件係經被害人乙○○、甲○○○發現電話使用情形異
    常後，分別由乙○○、張啟明報請中華電信公司派員到場查勘，先後發現電話號
    碼00000000號、0000000號電話，由配線箱中之裝設基座上，遭
    人以電話線延接至臺北縣板橋市○○街二巷十七號二樓房內，並分別於八十九年
    一月三日至十一日、同月十一日至十六日間，有異常撥打使用之情形，有中華電
    信股份有限公司板橋營運處受理客戶查詢案件紀錄單、市內電話被盜用申報書、
    通話明細表、代收智慧型網路付費資訊節目費清單等在卷，並經被害人乙○○、
    甲○○○指訴，及由中華電信公司員工即證人張新輝證述其查勘過程綦詳，是本
    件事證明確，被告等犯行堪以認定。
二、核被告丁○○、丙○○所為，均係犯電信法第五十六條第一項之罪。被告丁○○
    、丙○○就盜用乙○○電話之犯行間，有犯意連絡及行為分擔，應論以共同正犯
    。被告丁○○先後盜用乙○○、甲○○○之電信設備之二次犯行間，時間緊接，
    犯罪構成要件相同，顯係出於概括犯意反覆為之，應依連續犯規定論以一罪，並
    依法加重其刑。又被告丁○○曾於八十五年間，因違反麻醉藥品管理條例案件，
    經臺灣桃園地方法院判處有期徒刑六月確定，於八十七年六月三十日易科罰金執
    行完畢，有臺灣高等法院檢察署刑案紀錄簡覆表在卷可稽，其於有期徒刑執行完
    畢後之五前內，再犯有期徒刑以上之本罪，為累犯，應依法遞加重其刑。爰審酌
    被告二人基於一時貪念致罹法典，又被告丁○○犯後即向被害人道歉，並將其所
    預付租屋押金供被害人甲○○○抵償，又於偵、審中坦承犯行，顯有悔改之意；
    被告丙○○則屢圖矯飾等一切情狀，分別量處如主文所示之刑。又被告丁○○、
    丙○○於行為後，刑法第四十一條業於九十年一月四日修正，並於同年月十日經
    總統公布施行，而修正後之刑法第四十一條第一項規定：「犯最重本刑為五年以
    下有期徒刑以下之刑之罪，而受六個月以下有期徒刑或拘役之宣告，因身體、教
    育、職業、家庭之關係或其他正當事由，執行顯有困難者，得以一元以上三元以
    下折算一日，易科罰金。但確因不執行所宣告之刑，難收矯正之效，或難以維持
    法秩序者，不在此限。」，第二項規定：「併合處罰之數罪，均有前項情形，其
    應執行之刑逾六月者，亦同」，核與修正前刑法第四十一條相較，修正後條文顯
    較有利於被告，故本件於宣告如主文所示之刑外，並適用修正後刑法第四十一條
    第一項前段規定，諭知易科罰金之折算標準。
三、公訴意旨另認被告丙○○就被告丁○○於八十九年一月十一日私接000000
    00號電話盜用之犯行，亦與之有犯意聯絡及行為分擔，而認被告丙○○亦應同
    就此次犯刑論處電信法第五十六條第一項罪刑云云。惟訊據被告矢口否認公訴人
    所指犯行，且被告丁○○亦承稱第二次私接電話時，係模仿被告丙○○之手法自
    行接用等語；證人甲○○○亦證稱其電話被接後，二次前往找丁○○理論，丙○○均不在等語（見本院九十年三月十六日訊問筆錄）。足見被告丙○○確未參與
    本次犯行。此外，查無其他積極證據足證被告丙○○另於八十九年一月十一日與
    被告丁○○共同盜用他人通信設備，惟公訴意旨認被告丙○○所涉此部分之犯行
    ，與前揭論罪科刑之犯行間，有連續犯之裁判上一罪關係，是不另為無罪之諭知
    ，附此敘明。
據上論斷，應依刑事訴訟法第二百九十九條第一項前段，電信法第五十六條第一項，
刑法第十一條前段、第二條第一項前段、第二十八條、第五十六條、第四十七條、第
四十一條第一項前段，罰金罰鍰提高標準條例第二條，判決如主文。
本案經檢察官余若凡到庭執行職務。
中      華      民      國      九十      年      八    月    三十一    日
                                  臺灣板橋地方法院刑事第六庭
                                          法  官    林漢強
右正本證明與原本無異。
如不服本判決，應於判決送達後十日內向本院提出上訴狀 (應附繕本) 。
                                          書記官    黃大千
中      華      民      國      九十      年      八    月    三十一    日
附錄本件論罪科刑所用法條全文：
電信法第五十六條
意圖為自己或第三人不法之利益，以有線、無線或其他電磁方式，盜接或盜用他人電
信設備通信者，處五年以下有期徒刑，得併科新臺幣一百五十萬元以下罰金。
意圖供自己或第三人盜接或盜用他人電信設備通信，而製造、變造或輸入電信器材者
，處一年以上七年以下有期徒刑，得併科新臺幣三百萬元以下罰金。意圖供第三人盜
接或盜用他人電信設備通信，而販賣、轉讓、出租或出借電信器材者，亦同。
意圖供自己或第三人犯罪之用而持有前項之電信器材者，處三年以下有期徒刑，得併
科新臺幣五十萬元以下罰金。
第一項及第二項之未遂犯罰之。


司法院資訊處製作；財團法人民間司法改革基金會備份。
